# 请教陈版是否形成控制问题？

提问人：ygdkbhzms 时间：2018-01-04 20:08:07
A、B公司分别持C公司55%、45%股权，C公司董事会 3 人，AB各委派一名，另一名为职工董事，职工董事实际为A公司委派的，C公司在A公司所在地，C公司业务与A公司高度相关。C公司所有员工原先均与A公司签订劳动合同，B公司不派驻人员在C公司任职，仅在C公司召开董事会和股东会时参加，一年一次，C公司日常经营中也不需要B公司参与决策或进行审批，但C公司章程要求决议须一致通过。请教陈版，此种情况可否认定A公司可以控制C公司？@chenyiwei

回答人：chenyiwei
这种情况，单从表决权来看是不构成控制的。建议考虑获取证明存在“事实控制”情况的证据，如：C在技术、市场、购销渠道、管理等方面对A有重大依赖；A事实上主导了C的财务和经营等相关活动决策，C的股东会和董事会上的议案均由A提出并获得通过；B是财务投资者，而A具有相关行业经验，与C之间存在并购的协同效应；等等。